pl: Technologia pielęgnacji włosów: Galwaniczny; Para; Termoliza; Ciepło; Inne
ru: Технология ухода за волосами: Гальванический; Пар; Термолиз; Теплый; Другое
cs: Technologie vlasové péče: Galvanická; Pára; Termolýza; Teplý; Jiné
nl: Haarverzorgingstechnologie: Galvanisch; Stoom; Thermolyse; Warm; Andere
sl-SI: Tehnologija za nego las: Galvanska; Para; Termoliza; Topla; Drugo
bg-BG: Технология за грижа за косата: Галванична; Пара; Термолиза; Топла; Други
ro-RO: Tehnologie de îngrijire a părului: Galvanic; Abur; Termoliză; Cald; Altele
en: Hair care technology: Galvanic; Steam; Thermolysis; Warm; Other
sv: Hårvårdsteknologi: Galvanisk; Ånga; Termolys; Varm; Övrigt
lt-LT: Plaukų priežiūros technologija: Galvaninė; Gaminimas garuose; Termolizė; Šilta; Kita
pt-BR: Tecnologia de cuidado com os cabelos: Galvanizado; Vapor; Termólise; Quente; Outro
tr: Saç Bakım Teknolojisi: Galvanik; Buhar; Termoliz; Sıcak; Diğer
sk-SK: Technológia starostlivosti o vlasy: Galvanický; Naparovanie; Termolýza; Teplý; Iné
el: Τεχνολογία περιποίησης μαλλιών: Γαλβανική; Μαγείρεμα στον ατμό; Θερμόλυση; Θερμή; Άλλο
da: Hårplejeteknologi: Galvanisk; Damp; Termolyse; Varm; Andet
th: เทคโนโลยีการดูแลเส้นผม: กัลวานิก; ไอน้ำ; เทอร์โมไลซิส; สีโทนอุ่น; อื่นๆ
fr: Technologie de soins capillaires: Galvanique; Vapeur; Thermolyse; Chaud; Autre
fi: Hiustenhoitotekniikka: Galvaaninen; Höyry; Termolyysi; Lämmin; Muu
vi: Công nghệ chăm sóc tóc: Mạ điện; Hơi nước; Nhiệt phân; Màu nóng; Khác
it: Tecnologia per la cura dei capelli: Galvanico; A vapore; Termolisi; Caldo; Altro
es: Tecnología para el cuidado capilar: Galvánico; Vapor; Termólisis; Cálido; Otros
zh-TW: 髮行工具技術: 賈法尼; 蒸氣; 熱解法; 暖色; 其他
ko: 헤어 케어 기술: 갈바닉; 스팀; 열분해; 웜; 기타
zh-CN: 护发技术: 电流; 蒸汽; 热解; 暖色; 其他
ja: ヘアケア技術: ガルバニック; スチーム; 熱分解; ウォーム; その他
de: Haarpflegetechnologie: Galvanisch; Dampf; Thermolyse; Warm; Sonstiges
hr-HR: Tehnologija za njegu kose: Galvanska; Para; Termoliza; Toplina; Ostalo
nb: Hårpleieteknologi: Galvanisk; Damp; Termolyse; Varm; Annet
hu: Hajápolási technológia: Galvanizálás; Gőz; Termolízis; Meleg; Egyéb
pt-PT: Tecnologia para cuidado do cabelo: Galvânico; Vapor; Termólise; Quente; Outro